臺灣南投地方法院民事裁定
110年度監宣字第163號
聲  請  人  陳勇松  

            陳勇仁  

相  對  人  陳謝秀金



關  係  人  石聰敏  

上列聲請人對於相對人聲請監護宣告事件，本院裁定如下：
    主  文
一、宣告陳謝秀金（女，民國00年0月00日生，身分證統一編號
    ：Z000000000號）為受監護宣告之人。
二、選定陳勇仁（男，民國00年0月0日生，身分證統一編號：Z0
    00000000號）、陳勇松（男，民國00年0月00日生，身分證
    統一編號：Z000000000號）為受監護宣告人陳謝秀金之共同
    監護人。
三、指定石聰敏（男，民國00年00月00日生，身分證統一編號：
    Z000000000號）為會同開具受監護宣告人陳謝秀金財產清冊
    之人。
四、程序費用由受監護宣告人陳謝秀金負擔。
    理  由
一、聲請意旨略以：聲請人陳勇仁、陳勇松為相對人陳謝秀金之
    長子及次子，相對人自民國110年1月28日起，因腦部病變，
    雖經送醫診治仍不見起色，近日更因精神障礙或其他心智缺
    陷，致不能為意思表示或受意思表示，或不能辨識其意思表
    示之效果，已達受監護宣告之程度，爰依法聲請准予對相對
    人為監護宣告，並選定聲請人2人為監護人，指定專業之地
    政士石聰敏為會同開具財產清冊之人等語。
二、按對於因精神障礙或其他心智缺陷，致不能為意思表示或受
    意思表示，或不能辨識其意思表示之效果者，法院得因本人
    、配偶、四親等內之親屬、最近一年有同居事實之其他親屬
    、檢察官、主管機關、社會福利機構、輔助人、意定監護受
    任人或其他利害關係人之聲請，為監護之宣告。又法院為監
    護之宣告時，應依職權就配偶、四親等內之親屬、最近一年
    有同居事實之其他親屬、主管機關、社會福利機構或其他適
    當之人選定一人或數人為監護人，並同時指定會同開具財產
    清冊之人。法院選定監護人時，應依受監護宣告之人之最佳
    利益，優先考量受監護宣告之人之意見，審酌一切情狀，並
    注意下列事項：一、受監護宣告之人之身心狀態與生活及財
    產狀況。二、受監護宣告之人與其配偶、子女或其他共同生
    活之人間之情感狀況。三、監護人之職業、經歷、意見及其
    與受監護宣告之人之利害關係。四、法人為監護人時，其事
    業之種類與內容，法人及其代表人與受監護宣告之人之利害
    關係。民法第14條第1項、第1111條第1項、第1111條之1分
    別定有明文。
三、經查，聲請人主張之事實，業據其提出受宣告人親屬系統表
    、同意書、應受監護（輔助）宣告人財產清冊、戶籍謄本、
    全國財產稅總歸戶財產查詢清單、中華民國身分證、郵政存
    簿儲金簿、名間鄉農會存款存摺、南投縣地政士開業執照等
    件為證，並有本院職權查詢之個人戶籍資料（完整姓名）查
    詢結果在卷可參。復經本院函請衛生福利部草屯療養院就相
    對人之心神狀況為鑑定，結果略以：相對人為失智症之患者
    ，出現多項認知功能表現（包括複雜注意力、執行功能、記
    憶力）降低情形，且影響日常生活之獨立進行，生活適應上
    ，相對人在自我照顧、家務能力、社區事務處理皆需要他人
    完全協助。綜合相對人之過去生活史、疾病史、身體檢查、
    精神狀態檢查與心理評估結果，相對人因上述精神障礙與心
    智缺陷，已達不能為意思表示或受意思表示，或不能辨識其
    意思表示之程度等語，有該院110年12月27日草療精字第110
    0013797號函檢送之精神鑑定報告書在卷足憑。是本院認相
    對人之精神狀態，已達不能為意思表示或受意思表示，且不
    能辨識其意思表示效果之程度，爰依法為監護之宣告。
四、關於選定監護人部分，查相對人前未訂有意定監護契約，有
    本院職權查詢司法院意定監護契約管理系統查詢結果資料在
    卷可參，另相對人年已85歲，其夫陳風妙已歿，聲請人陳勇
    仁、陳勇松為相對人之長子及次子，其等身體健康狀況佳，
    從事務農，收入自給自足，並有意願擔任監護人一職，業據
    其等具狀陳明在卷，又經本院通知相對人之長女陳麗華、次
    女陳麗雲就本件聲請及聲請人指定之監護人選表示意見，其
    等均未有任何反對之表示，故認由聲請人2人共同擔任相對
    人之監護人，應得互相合作及監督，共同執行相對人之監護
    事務，堪認符合相對人之最佳利益，爰選定聲請人2人為相
    對人之共同監護人。 
五、另就指定會同開具財產清冊之人部分，聲請人請求指定專業
    之地政士石聰敏為會同開具財產清冊之人，已獲石聰敏之同
    意，有其出具之同意書附卷可憑，又經本院通知相對人之長
    女陳麗華、次女陳麗雲，其等亦無具狀反對或表示願任會同
    開具財產清冊之人，堪認由石聰敏擔任相對人之會同開具財
    產清冊之人應無不妥，爰依法指定石聰敏為會同開具財產清
    冊之人。又依民法第1113條準用同法第1099條規定，監護開
    始時，監護人即聲請人對於受監護宣告人即相對人之財產，
    應會同石聰敏，於2個月內開具財產清冊，並陳報法院，附
    此敘明。
六、程序費用負擔之依據：家事事件法第164條第2項。
中　　華　　民　　國　　110 　年　　12　　月　　30　　日
                                臺灣南投地方法院家事法庭
                                          法  官  柯伊伶
以上正本係照原本作成。
如對本裁定抗告須於裁定送達後10日內向本院提出抗告狀，並應
繳納抗告費新臺幣1,000元整。
中　　華　　民　　國　　110 　年　　12　　月　　30　　日
                                          書記官  白淑幻